【裁判字號】    98,審易,1689
【裁判日期】    990305
【裁判案由】    家暴傷害
【裁判全文】
臺灣桃園地方法院刑事判決            98年度審易字第1689號
公  訴  人  臺灣桃園地方法院檢察署檢察官
被      告  乙○○
上列被告因家暴傷害案件，經檢察官提起公訴（98年度偵字第22
547 號），被告於本院準備程序進行中，就被訴事實為有罪之陳
述，經本院告知簡式審判程序意旨，並聽取當事人之意見後，本
院裁定依簡式審判程序審理，判決如下：
    主  文
乙○○傷害人之身體，處拘役貳拾日，如易科罰金，以新臺幣壹
仟元折算壹日。
    事  實
一、乙○○與甲○○曾為夫妻（已於民國96年8 月29日離婚），
    2 人間具有家庭暴力防治法所定之家庭成員關係。乙○○因
    其父親逝世，而在其位於桃園縣大溪鎮○○○街101 號1樓
    之服務處設立靈堂，甲○○亦前往該處協助處理治喪事宜，
    詎乙○○、甲○○2 人，於98年6 月3 日晚間10時許，在上
    開處所，因故發生口角爭執，乙○○竟基於傷害之犯意，接
    續先向甲○○丟擲保特瓶，再徒手毆打甲○○之頭部、背部
    ，甲○○因而倒地，並受有頭皮血腫、左手擦傷、右手瘀青
    等傷害。嗣乙○○於甲○○倒地後，承前開傷害犯意，接續
    手持剪刀，惟旋遭乙○○胞姐楊玉仙加以制止。
二、案經甲○○訴請臺灣桃園地方法院檢察署檢察官偵查起訴。
    理  由
一、本案被告乙○○所犯為死刑、無期徒刑或最輕本刑為3 年以
    上有期徒刑以外之罪，其於本院準備程序中就前揭被訴事實
    為有罪之陳述，經本院告知簡式審判程序之旨，並聽取當事
    人之意見後，本院依刑事訴訟法第273 條之1 第1 項規定，
    裁定進行簡式審判程序，合先敘明。
二、前開犯罪事實，業據被告於本院審理中坦承不諱，並經告訴
    人即被害人甲○○及證人楊玉仙、證人即乙○○、甲○○之
    子即兒童楊○翰（88年6 月15日生）、少年楊○踴（85 年
    12月19日生）等人分別於警詢、檢察事務官詢問及檢察官訊
    問中陳述無訛，且有壢新醫院受理家庭暴力事件驗傷診斷書
    、現場相對位置圖、服務處設為靈堂平面位置圖及照片、臺
    灣桃園地方法院民事通常保護令98年度家護字第668 號、離
    婚協議書、臺灣桃園地方法院檢察署檢察官98年10月20日勘
    驗筆錄等在卷可稽，足徵被告自白與事實相符，事證明確，
    被告犯行堪以認定。
三、核被告所為，係犯刑法第277 條第1 項之傷害罪。告訴人即
    被害人為被告之前妻，此據其2 人分別於警詢、檢察事務官
    詢問及檢察官訊問時一致述明，2 人間具有家庭暴力防治法
    第3 條第1 款所稱家庭成員關係，本件屬家庭暴力罪。被告
    上開向告訴人丟擲保特瓶、徒手毆打告訴人及手持剪刀之行
    為，係在密切接近之時、地實施，侵害同一被害人即告訴人
    之法益，各行為之獨立性極為薄弱，依一般社會健全觀念，
    在時間差距上難以強行分開，在刑法評價上，應視為數個舉
    動之接續施行，合為包括之一行為予以評價，屬接續犯，祇
    論以一傷害罪。爰審酌被告僅細故傷害告訴人，兼衡以告訴
    人之傷勢、被告犯後態度及其他一切情狀，量處如主文所示
    之刑，並諭知易科罰金之折算標準，以示懲儆。至被告實施
    上開傷害行為時所使用之前揭保特瓶、剪刀，因均未扣案，
    且復乏確據證明尚屬存在，爰不併予宣告沒收，附此敘明。
據上論斷，應依刑事訴訟法第273 條之1 第1 項、第299 條第1
項前段，刑法第277 條第1 項、第41條第1 項前段，刑法施行法
第1 條之1 第1 項、第2 項前段，判決如主文。
本案經檢察官潘怡華到庭執行職務。
中    華    民    國    99    年    3     月    5     日
                        刑事庭    法  官  劉為丕
以上正本證明與原本無異。
如不服本判決，應於判決送達後10日內向本院提出上訴狀（應附
繕本），其未敘述上訴理由者，應於上訴期間屆滿後20日內補提
理由書狀於本院，上訴於臺灣高等法院。
                                  書記官  陳淑瓊
中    華    民    國    99    年    3     月    5     日
附錄本案論罪科刑法條：
中華民國刑法第277 條
（普通傷害罪）
傷害人之身體或健康者，處三年以下有期徒刑、拘役或一千元以
下罰金。
犯前項之罪因而致人於死者，處無期徒刑或七年以上有期徒刑；
致重傷者，處三年以上十年以下有期徒刑。

司法院資訊處製作；財團法人民間司法改革基金會備份。
